Images des répertoires du notaire Simon François Langloix pour l'étude IX
Archives nationales de France
Images des répertoires du notaire Simon François Langloix pour l'étude IX
27 avril 1712 - 30 décembre 1739
MC/RE/IX/6 - MC/RE/IX/7
Etude IX; Langloix, Simon François (1685-1739)
2 registres
Archives nationales de France
Minutes et répertoires: la loi 2008-696 du 15 juillet 2008 relative aux archives a fixé à 75 ans à compter de la date de l'acte, ou à 25 ans à compter de la date du décès de l'intéressé si ce délai est plus bref, le délai de communication des minutes et répertoires des notaires; ce délai est porté à 100 ans à compter de la date de l'acte si le document se rapporte à un mineur (code du Patrimoine, articles L213-2, 4e d et 5e).
Autres documents de l'étude (dossiers de clients, comptabilité...): s'agissant d'archives privées, ces documents sont communicables selon les modalités fixées par le déposant ou le donateur.
Certains documents ne sont pas accessibles sous leur forme originale en raison de leur mauvais état de conservation.
Registres entrés aux Archives nationales en 1931.
Images des répertoires de l’étude IX
Archives de l'étude IX
répertoire d'officier public ministériel
- Répertoire chronologique pour la période du 27 avril 1712 au 30 décembre 1739, 27 avril 1712 - 30 décembre 1739; MC/RE/IX/6; Un registre de 601 feuillets de papier manuscrits, hauteur 34 x largeur 22 cm, composé de 2 cahiers foliotés par le notaire. Le registre est en très mauvais état. La reliure est endommagée, les feuillets sont déreliés et détachés.
  Le répertoire se compose de trois parties:
  - La première contient la liste chronologique des actes (sauf testaments), séparés en minutes, brevets, constitutions de rentes, tontines avec les informations suivantes: 1. date du jour; 2. nature de l'acte; 3. nom, prénom, des parties. Seuls les brevets qui ont été rapportés à l'étude sont inscrits, avec la date à laquelle ils ont été rapportés.
  Les minutes signées par Jean François Jourdain, notaire-substituant entre le 14 et le 30 décembre 1739.
  A ces listes se rajoutent celles signées par maître Simon François Langloix, notaire-substituant de Étienne Boursier pour les années 1713 et 1715.
  - La seconde partie contient une liste chronologique (jour, mois, année) des testaments reçus par maître Simon François Langloix et déposés en son étude depuis le 27 avril 1712 jusqu'au 14 décembre 1739.
  - La troisième partie contient les minutes des déclarations de cens aveux et dénombrements au terrier général des domaines de Versailles, Marly, Saint-Germain-en-Laye, Meudon pour la période du 18 juillet 1736 au 21 novembre 1739.
  répertoire
  - Liste chronologique des actes pour la période du 27 avril au 31 décembre 1712, 27 avril - 31 décembre 1712; 1 r°-18 v°
    Les dates indiquées sont celles auxquelles les brevets ont été rapportés.
  - Liste chronologique des actes pour la période du 2 janvier au 31 décembre 1713, 2 janvier - 31 décembre 1713; 19 r°-47 v°
  - Liste chronologique des actes pour la période du 1er janvier au 31 décembre 1714, 1er janvier - 31 décembre 1714; 48 r°-119 v°
  - Liste chronologique des actes pour la période du 2 janvier au 31 décembre 1715, 2 janvier - 31 décembre 1715; 120 r°-146 r°
  - Liste chronologique des actes pour la période du 3 janvier au 31 décembre 1716, 3 janvier - 31 décembre 1716; 146 v°- 166 r°
  - Liste chronologique des actes pour la période du 8 janvier au 30 décembre 1717, 8 janvier - 30 décembre 1717; 166 v°-181 v°
  - Liste chronologique des actes pour la période du 3 janvier au 30 décembre 1718, 3 janvier - 30 décembre 1718; 182 r°-204 v°
  - Liste chronologique des actes pour la période du 3 janvier au 31 décembre 1719, 3 janvier - 31 décembre 1719; 205 r°-238 r°
  - Liste chronologique des actes pour la période du 1er janvier au 30 décembre 1720, 1er janvier - 30 décembre 1720; 238 v°-285 v°
  - Liste chronologique des actes pour la période du 2 janvier au 30 décembre 1721, 2 janvier - 30 décembre 1721; 286 r°-308 r°
  - Liste chronologique des actes pour la période du 7 janvier au 30 décembre 1722, 7 janvier - 30 décembre 1722; 308 v°-318 v°
  - Liste chronologique des actes pour la période du 3 janvier au 28 décembre 1723, 3 janvier - 28 décembre 1723; 319 r°-331 v°
  - Liste chronologique des actes pour la période du 5 janvier au 28 décembre 1724, 5 janvier - 28 décembre 1724; 332 r°-346 v°
  - Liste chronologique des actes pour la période du 3 janvier au 31 décembre 1725, 3 janvier - 31 décembre 1725; 347 r°-359 r°
  - Liste chronologique des actes pour la période du 2 janvier au 23 décembre 1726, 2 janvier - 23 décembre 1726; 359 v°-370 r°
  - Liste chronologique des actes pour la période du 2 janvier au 23 décembre 1727, 2 janvier - 23 décembre 1727; 371 r°-382 v°
  - Liste chronologique des actes pour la période du 3 janvier au 31 décembre 1728, 3 janvier - 31 décembre 1728; 383 r°-394 r°
  - Liste chronologique des actes pour la période du 5 janvier au 29 décembre 1729, 5 janvier - 29 décembre 1729; 394 v°-406 v°
  - Liste chronologique des actes pour la période du 5 janvier au 31 décembre 1730, 5 janvier - 31 décembre 1730; 407 r°-420 v°
  - Liste chronologique des actes pour la période du 1er janvier au 31 décembre 1731, 1er janvier - 31 décembre 1731; 421 r°-432 v°
  - Liste chronologique des actes pour la période du 2 janvier au 28 décembre 1732, 2 janvier - 28 décembre 1732; 433 r°-446 v°
  - Liste chronologique des actes pour la période du 3 janvier au 30 décembre 1733, 3 janvier - 30 décembre 1733; 447 r°-461 v°
  - Liste chronologique des actes pour la période du 5 janvier au 30 décembre 1734, 5 janvier - 30 décembre 1734; 462 r°-474 v°
  - Liste chronologique des actes pour la période du 2 janvier au 30 décembre 1735, 2 janvier - 30 décembre 1735; 475 r°-489 v°
  - Liste chronologique des actes pour la période du 4 janvier au 31 décembre 1736, 4 janvier - 31 décembre 1736; 490 r°-503 v°
  - Liste chronologique des actes pour la période du 3 janvier au 31 décembre 1737, 3 janvier - 31 décembre 1737; 503 v°-517 v°
  - Liste chronologique des actes pour la période du 1er janvier au 30 décembre 1738, 1er janvier - 30 décembre 1738; 518 r°-530 v°
  - Liste chronologique des actes pour la période du 5 janvier au 30 décembre 1739, 5 janvier - 30 décembre 1739; 531 r°-549 r°
  - Liste chronologique des testaments pour la période du 25 mai 1712 au 22 octobre 1739, 25 mai 1712 - 22 octobre 1739; 549 v°-557 r°
  - Etat des minutes des déclarations de cens aveux et dénombrements au terrier général des domaines de Versailles, Marly, Saint-Germain-en-Laye, Meudon passées entre le 18 juillet 1736 et le 21 novembre 1739, 18 juillet 1736 - 21 novembre 1739; 557 v°-560 v°
- Répertoire chronologique des déclarations de cens aveux et dénombrements au terrier général des domaines de Versailles, Marly, Saint-Germain-en-Laye, Meudon pour la période du 18 juillet 1736 au 21 novembre 1739, 18 juillet 1736 - 21 novembre 1739; MC/RE/IX/7; Ce répertoire contient 10 feuillets et fait partie d' un registre de 167 feuillets de papier manuscrits, hauteur 36 x largeur 24 cm. Le registre est en mauvais état.
  Le registre contient aussi le répertoire du notaire François Langloix pour la période du 2 janvier 1740 au 30 mars 1748.
  Le répertoire contient les informations suivantes pour chaque déclaration: le nom du domaine, le numéro de la déclaration, la date du jour; les noms, prénoms et professions des parties.
  Ce répertoire reprend les actes inscrits dans le répertoire précédent, f° 557 à 560.
  - Page de titre, 155 r°
  - Etat des minutes des déclarations de cens aveux et dénombrements au terrier général des domaines de Versailles, Marly, Saint-Germain-en-Laye, Meudon passées entre le 18 juillet 1736 et le 21 novembre 1739, 18 juillet 1736 - 21 novembre 1739; 156 r°-164 r°